臺灣宜蘭地方法院刑事判決　　　　　　　　96年度易字第92號
公　訴　人　臺灣宜蘭地方法院檢察署檢察官
被　　　告　乙○○○
　　　　　　甲○○○
　　　　　　　　　　　號
上列被告因傷害等案件，經檢察官提起公訴（96年度偵字第303
號），本院判決如下：
    主  文
乙○○○共同傷害人之身體，處罰金新台幣陸仟元，如易服勞役
，以新台幣壹仟元折算壹日；又共同無故侵入他人住宅，處罰金
新台幣陸仟元，如易服勞役，以新台幣壹仟元折算壹日；又毀損
他人之金棗膏捌瓶，足以生損害於他人，處罰金新台幣仟元，
如易服勞役，以新台幣壹仟元折算壹日。應執行罰金新台幣壹萬
仟元，如易服勞役，以新台幣壹仟元折算壹日。
甲○○○傷害人之身體，處罰金新台幣仟元，如易服勞役，以
新台幣壹仟元折算壹日。
    事  實
一、乙○○○因懷疑甲○○○與其夫婿詹棋忠有曖昧關係，而懷
    恨在心，遂於民國95年12月25日上午8時30分許，夥同另一
    名姓名、年籍均不詳之成年男子，至宜蘭縣冬山鄉○○村○
    ○○路92巷16號甲○○○住處找甲○○○理論。乙○○○與
    該姓名、年籍不詳之成年男子共同基於侵入住宅之犯意聯絡
    ，未經許可而無故共同侵入甲○○○住宅。並於進門後，雙
    方一言不合，詎乙○○○復與該名姓名、年籍不詳之男子竟
    共同基於傷害他人身體之犯意聯絡，由該名男子捉住甲○○
    ○手臂後，再由乙○○○持木棍1支及以手毆打甲○○○身
    體多處，甲○○○不甘受辱，亦持鐵鎚毆打乙○○○身體，
    致甲○○○受有頭部外傷、右膝、背部挫傷；乙○○○則受
    有雙手挫傷併瘀青等傷害。再於互毆過程中，乙○○○基於
    毀損之犯意，將屋內桌上甲○○○所有之8瓶金棗膏打落地
    面，致金棗膏散落地面，足生損害於甲○○○。
二、案經乙○○○、甲○○○訴由宜蘭縣警察局羅東分局報請臺
    灣宜蘭地方法院檢察署檢察官偵查起訴。
    理  由
一、訊據被告乙○○○矢口否認有上開侵入住宅、傷害、毀損犯
    行，被告甲○○○亦矢口否認有上開傷害犯行，被告乙○○
    ○辯稱：當天伊一個人到甲○○○家叫她不要跟伊的丈夫糾
    纏，當時伊是站在門口，叫甲○○○不要妨害人家的家庭，
    甲○○○用殺蟲劑噴伊，伊就用礦泉水洗臉，甲○○○就用
    鐵鎚打伊的手，之後鐵鎚掉在地上，伊就撿起來逃走云云。
    被告甲○○○則辯稱：當時伊在豬圈噴殺蟲劑，乙○○○帶
    木棍與一個男人進來，進來後打開房間的門看，再進入客廳
    叫伊，伊一出來後看到乙○○○要打伊，伊就用殺蟲劑噴乙
    ○○○，之後那個男人抓住伊的手，乙○○○用木棍及手打
    伊背部、頭部，在拖伊的時候，伊跪下去，所以膝蓋受傷，
    當時伊有拿鐵鎚，但並沒有打乙○○○，乙○○○就將鐵鎚
    拿走，伊只有咬乙○○○的手一下，當乙○○○用腳踢伊時
    鞋子掉了，乙○○○在找鞋子的時候把椅子拖出來，那時掃
    到茶几，金棗膏就掉下來云云。經查：
  (一)被告乙○○○於95年12月25日上午8時30分許，因懷疑被告
    甲○○○與其夫間有曖昧關係，而前往被告甲○○○住處，
    此為被告乙○○○自承在卷，被告乙○○○雖否認有何侵入
    住宅、傷害、毀損犯行，惟上開事實，業據被告甲○○○於
    警、偵訊及本院審理中指訴在卷。而被告甲○○○因此受有
    頭部外傷、右膝、背部挫傷等傷害，亦有財團法人羅許基金
    會羅東博愛醫院（下稱博愛醫院）出具之診斷證明書1紙在
    卷可稽。再依卷附現場照片（警卷第8、9頁）所示，被告甲
    ○○○住處客廳內之桌子、椅子凌亂，並有椅墊掉落地上，
    再地上有破損之金棗膏瓶，瓶內金棗膏四溢，顯見當時被告
    2 人衝突之激烈，被告乙○○○並於毆打之過程中，為將客
    廳椅子拉出，而將桌上之金棗膏悉數掃落地面等情無訛。
  (二)另被告甲○○○坦承於雙方之衝突中，僅有咬被告乙○○○
    手部一下。惟上開事實，業據被告乙○○○於警、偵訊及本
    院審理中指訴在卷，且依被告乙○○○所提博愛醫院診斷證
    明書所載，被告乙○○○受有雙手挫傷併瘀青之傷害，非如
    被告甲○○○所稱之咬痕傷害。再被告乙○○○所受傷害部
    位依上開診斷證明書及照片（參見偵卷第11頁背面）所示係
    位於雙手手腕處，亦非如被告甲○○○所辯稱僅有一處傷害
    ，是被告乙○○○指訴被告甲○○○傷害之犯行應可採信。
  (三)綜上所述，本件事證明確，被告乙○○○侵入住宅、傷害、
    毀損犯行堪以認定，被告甲○○○傷害犯行堪以認定，均應
    依法論科。
二、核被告乙○○○所為，係犯刑法第277條第1項傷害罪、同法
    第306條第1項無故侵入他人住宅罪、同法第354條毀損罪；
    被告甲○○○所為，係犯刑法第277條第1項傷害罪。被告乙
    ○○○所犯上開傷害、無故侵入他人住宅犯行，與姓名、年
    籍不詳之成年男子間，有犯意之聯絡及行為之分擔，為共同
    正犯。被告乙○○○所犯上開傷害、無故侵入他人住宅、毀
    損3罪，犯意個別，構成要件互殊，應予分論併罰。爰審酌
    被告乙○○○僅因主觀懷疑其夫與被告甲○○○間有曖昧關
    係，即與他人共同侵入被告甲○○○住處，而傷害被告甲○
    ○○，及毀損屋內之物品，詎被告甲○○○亦因不甘受辱，
    於爭執之過程中而傷害被告乙○○○，依被告2人犯罪之動
    機、目的、所受傷害之程度，及犯罪後之態度等一切情狀，
    分別量處如主文所示之刑，及就被告乙○○○部分定其應執
    行刑，並均諭知易服勞役之折算標準，以示懲儆。被告乙○
    ○○所持用以攻擊被告甲○○○之木棍1支，因未扣案，且
    依卷內資料，並無證據證明係被告乙○○○所有，爰不為沒
    收之諭知；另扣案之鐵鎚1支，雖依被告乙○○○指訴係被
    告甲○○○持以攻擊所用之物，惟被告甲○○○否認為其所
    有，依卷內資料，並無證據證明係被告甲○○○所有，亦不
    為沒收之諭知，附此敘明。
據上論斷，應依刑事訴訟法第299條第1項前段，刑法第28條、第
277條第1項、第306條第1項、第354條、第51條第7款、第42條第
3項，刑法施行法第1條之1，判決如主文。
本案經檢察官吳廣莉到庭執行職務
中　　華　　民　　國　　96　　年　　5 　　月　　28　　日
                  刑事第四庭  審判長法  官  謝佩玲
                            　  　　法　官  蘇錦秀
                            　　  　法　官  辜漢忠
以上正本證明與原本無異。
如不服本判決應於收受本判決後10日內向本院提出上訴書狀，其
未敘述上訴理由者，並得於提起上訴後10日內向本院補提理由書
狀(均須按他造當事人之人數附繕本)「切勿逕送上級法院」。
                                    書記官  許麗汝
中　　華　　民　　國　　96　　年　　5 　　月　　29　　日
附錄本案論罪科刑法條全文：
刑法第277條第1項
傷害人之身體或健康者，處3年以下有期徒刑、拘役或1千元以下
罰金。
刑法第306條第1項
無故侵入他人住宅、建築物或附連圍繞之土地或船艦者，處1年
以下有期徒刑、拘役或3百元以下罰金。
刑法第354條
毀棄、損壞前二條以外之他人之物或致令不堪用，足以生損害於
公眾或他人者，處2年以下有期徒刑、拘役或5百元以下罰金。
